臺灣桃園地方法院民事判決　　　　　　　94年度訴字第1313號
原　　　告　彰化商業銀行股份有限公司
法定代理人　乙○○
訴訟代理人　丙○○
被　　　告　丁○○
　　　　　　甲○○
上列當事人間清償債務事件，於民國94年11月11日辯論終結，本
院判決如下：
    主  文
被告應連帶給付原告新台幣壹佰捌拾玖萬柒仟伍佰伍拾陸元，及
自民國九十四年五月十六日起至清償日止，按年息百分之一點八
九五計算之利息，並自民國九十四年六月十六日起至清償日止，
其逾期在六個月以內者，按上開利率百分之十，超過六個月者，
按上開利率百分之二十計付違約金。
被告應連帶給付原告新台幣伍拾柒萬仟玖佰捌拾玖元，及自民
國九十四年五月十六日起至清償日止，按年息百分之三點九五計
算之利息，並自民國九十四年六月十六日起至清償日止，其逾期
在六個月以內者，按上開利率百分之十，超過六個月者，按上開
利率百分之二十計付違約金。
訴訟費用由被告連帶負擔。
    事  實
甲、原告方面：
壹、聲明：如主文所示。
貳、陳述：
一、被告丁○○於民國90年4 月18日，邀同被告甲○○擔任連帶
    保證人，向原告借款新台幣（下同）200 萬元，借款期間自
    90年5 月16日起至110 年5 月16日止，約定利息自借款日起
    按郵匯局二年期定期儲金機動利率加年息0.15% ，如郵匯局
    二年期定期儲金機動利率調整時，同意自調整日起隨同機動
    調整之，上開利息，由政府固定補貼年息0.85% ，惟如政府
    停止補貼時，借款人同意自停止補貼日起自行負擔【本件原
    告得請求全部給付時，郵匯局二年期定期儲蓄存款利率為1.
    745%，故原告得請求被告給付之借款利率為年息1.895%（即
    1.745 ＋0.15＝1.895）】 。兩造復約定自93年5 月16日起
    ，以1 個月為1 期，共分204 期，於每月16日平均攤還本息
    ，如未按期攤還本息時，除仍按上開利率計息外，逾期在6
    個月以內者，按上開利率之10% ，逾期超過6 個月者，按上
    開利率20%加付違約金。
二、被告丁○○於90年4 月18日，邀同被告甲○○擔任連帶保證
    人，向原告借款60萬元，借款期間自90年5 月16日起至110
    年5 月16日止，利息依92年6 月26日所簽定之增補借據，約
    定自92年7 月16日起至93年7 月16日止，按年息3.85% 固定
    計息，自93年7 月16日起至借款到期日止，按原告公告定儲
    利率加年息2.33% 機動計息【本件原告得請求全部給付時，
    原告定儲利率為1.62% ，故原告得請求被告給付之借款利率
    為年息3.95% （即1.62＋2.33＝3.95）】。兩造復約定自93
    年5 月16日起以1 個月為1 期，共分204 期，於每月16日平
    均攤還本息，如未按期攤還本息時，除仍按上開利率計息外
    ，逾期在6 個月以內者，按上開利率之10% ，逾期超過6 個
    月者，按上開利率20%加付違約金。
三、上開二筆借款，被告自94年5 月16日起即未依約繳付本息，
    依約定事項第3 條第1 款及第4 條第1 款之約定，上開2 筆
    借款視同全部到期，爰依消費借貸及連帶保證契約，請求被
    告連帶給付如主文所示之本金、利息、違約金。
參、證據：提出借據2 件、增補借據1 件、彰化銀行放款戶資料
    一覽表查詢1 紙、放款支出傳票2 紙、定儲利率指數變動表
    1 紙為證。
乙、被告方面：
壹、聲明：原告之訴駁回。
貳、陳述：
    確實有向原告借款，因為後來有幾個月沒有工作，所以繳不
    出來。
    理  由
一、原告主張之上開事實，業據提出與伊所述相符之借據2 件、
    增補借據1 件、彰化銀行放款戶資料一覽表查詢1 紙、放款
    支出傳票2 紙、定儲利率指數變動表1 紙為證，且為被告到
    庭所不爭執，堪信為真正。
二、按消費借貸契約，借用人應於約定期限內，返還與借用物種
    類、品質、數量相同之物；又遲延之債務，以支付金錢為標
    的者，債權人得請求依法定利率計算之遲延利息，但約定利
    率較高者，仍從其約定利率；再數人負同一債務，明示對於
    債權人各負全部給付之責任者，為連帶債務；連帶債務之債
    權人，得對於債務人之全體，同時請求全部之給付，且連帶
    債務未全部履行前，全體債務人仍負連帶責任，民法第478
    條前段、第233 條第1 項、第272 條第1 項、第273 條分別
    定有明文。經查，本件被告丁○○既有前揭未依約攤還本息
    之事實，原告自得請求其依約給付本金餘額及利息、違約金
    ，並請求被告甲○○依連帶保證契約之約定，連帶負清償之
    責。從而，原告依消費借貸及保證契約之法律關係，請求被
    告連帶給付原告如主文第1 項、第2 項所示之金額及利息、
    違約金，為有理由，應予准許。
三、據上論結，本件原告之訴為有理由，依民事訴訟法第85條第
    2 項，判決如主文。
中　　華　　民　　國　　94　　年　　11　　月　　25　　日
                  民事第二庭    法　官　范明達
以上正本係照原本作成
如對本判決上訴，須於判決送達後20日內向本院提出上訴狀
中　　華　　民　　國　　94　　年　　11　　月　　25　　日
                                書記官　李燕枝
